臺灣臺北地方法院刑事判決　　　　　　　 94年度訴字第998號
公　訴　人　臺灣臺北地方法院檢察署檢察官
被　　　告　丁○○
上列被告因搶奪等案件，經檢察官提起公訴（94年度偵字第3541
號），及移送併辦（台灣士林地方法院檢察署94年度偵字第9325
號），被告就被訴事實為有罪之陳述，本院合議庭裁定依簡式審
判程序審理，茲判決如下：
    主  文
丁○○共同連續意圖為自己不法之所有，而搶奪他人之動產，累
犯，處有期徒刑壹年貳月，遠傳電信行動電話服務申請書上申請
人簽名欄及同意聲明欄內偽造之「戊○○」署押共貳枚均沒收之
；又連續收受贓物，累犯，處有期徒刑參月；又連續意圖為自己
不法之所有，而侵占離本人所持有之物，處罰金參仟元，如易服
勞役，以參佰元折算壹日。有期徒刑部分應執行有期徒刑壹年參
月；遠傳電信行動電話服務申請書上申請人簽名欄及同意聲明欄
內偽造之「戊○○」署押共貳枚均沒收之。
    事  實
一、丁○○前於民國88年間因毒品案件，施用第二級毒品部分經
    台灣士林地方法院以88年度訴字第505號判處有期徒刑六月
    確定，施用第一級毒品部分經該院以89年度訴更字第2號判
    處有期徒刑七月確定，由該院以90年度聲字第381號裁定定
    應執行有期徒刑一年確定，於91年2月18日縮刑期滿執行完
    畢。詎猶不知悔改，（一）竟與姓名年籍不詳之成年女子共
    同意圖為自己不法之所有，基於概括犯意聯絡，於93年10月
    30 日晚間11時許，在台北市○○路與長沙街口，由丁○○
    騎乘機車搭載該姓名年籍不詳之成年女子，見子○○騎乘腳
    踏車行經該處，丁○○即騎乘上開機車靠近子○○左後側，
    趁子○○不及防備之際，由該姓名年籍不詳之成年女子下手
    搶奪子○○掛於腳踏車左把手之手提包1個（內有小錢包、
    健保卡1張、電話卡、提款卡、現金新台幣〈下同〉6千元）
    ，得手後離去。（二）丁○○復與壬○○共同意圖為自己不
    法之所有，承前之概括犯意聯絡，於93年11月1日中午12時
    許，在台北縣三重市○○○路與雙園街口，由壬○○騎乘車
    號EFC-702號機車搭載丁○○，見戊○○騎乘腳踏車行經該
    處，壬○○即騎乘上開機車靠近戊○○後側，趁戊○○不及
    防備之際，由丁○○下手搶奪戊○○掛在腳踏車右把手之手
    提包1個（內有現金8千6百元、身分證1張、印章1個、存摺1
    本、行動電話1支），得手後離去。丁○○又基於意圖為自
    己不法之所有及行使偽造私文書之犯意，於93年11月5日，
    持前揭戊○○之身分證，至遠傳電信股份有限公司（以下簡
    稱遠傳電信）門市部，以戊○○代理人名義申請遠傳電信之
    行動電話門號，並於遠傳電信行動電話服務申請書上申請人
    簽名欄及同意聲明欄內偽造「戊○○」署押共2枚，用以表
    示申辦之意，而偽造該申請書，並持之交付遠傳電信門市部
    人員以行使，使該門市部人員陷於錯誤，而交付門碼為
    000000 0000號之行動電話SIM卡1張予丁○○，足以生損害
    於遠傳電信對行動電話管理之正確性及戊○○之權益；其後
    丁○○將該SIM卡轉賣予姓名年籍不詳之成年人使用，即與
    該成年人共同基於意圖為自己不法利益之概括犯意，由該成
    年人連續多次撥打上開行動電話，而獲取使用電話之利益，
    計93年12 月14日起至94年1月13日止，撥打費用為2千零5元
    。（三）丁○○承前意圖為自己不法所有之概括犯意，於93
    年11月5日晚間10時30分許，在台北市○○路西門國小公車
    站牌前，徒步靠近正等候公車之乙○○○後側，趁乙○○○
    不及防備之際，下手搶奪乙○○○之黑色手提包1個（內有
    身分證1張、健保卡1張、現金5百元、小皮包2個、鑰匙1串
    ），得手後離去。（四）丁○○復與壬○○共同意圖為自己
    不法之所有，承前之概括犯意聯絡，於94年9月7日下午4時
    40分許，在台北縣淡水鎮○○街○段與沙崙路口附近，由壬○○騎乘江坤河提供之車號CQF-375號之重型機車（癸○○
    於94年8月30 日在台北縣淡水鎮○○路205巷6號前失竊之機
    車）搭載丁○○，見丑○騎乘腳踏車行經該處，壬○○即騎
    乘上開機車靠近丑○後側，趁丑○不及防備之際，由丁○○
    下手搶奪丑○之金項鍊1條，得手後，旋由江坤河騎乘
    DTJ-389號機車搭載壬○○，至台北縣淡水鎮○○路108巷3
    號淡海當鋪，將上開金項鍊典當，得款6千元，由丁○○、
    壬○○與江坤河花用殆盡。
二、丁○○明知辛○○所持有之丙○○（原名李美娟）之機車駕
    駛執照1張，係於93年5月24日晚間10時15分，在台北縣淡水
    鎮小坪頂遭搶奪；姓名年籍不詳綽號「阿仁」所持有張永成
    之身分證1張，係於93年6月中旬，在桃園縣楊梅省道路邊車
    內失竊；姓名年籍不詳綽號「小豹」所持有施宣呈之身分證
    1張，係於93年8月29日晚間8時許，在台北縣永和市○○路
    樂華夜市失竊，而分別為辛○○、「阿仁」、「小豹」所取
    得之贓物；竟基於收受贓物之概括犯意，先後於93年5、6月
    間某日，在台北縣淡水鎮某處，收受辛○○交付之上開丙○○機車駕駛執照1張；於93年6月間某日，在不詳處所，收受
    「阿仁」交付之上開張永成身分證1張；於93年8月間某日，
    在不詳處所，收受「小豹」交付之上開施宣呈身分證1張。
三、丁○○再基於意圖為自己不法所有之概括犯意，先於92年6
    月間某日，先在台北市○○區○○街之某超商內，拾獲己○○所遺失之機車駕駛執照1張，而予以侵占入己；又於93年8
    月25日之後某日，在台北縣永和市○○路113巷32號4樓不知
    情之壬○○住處樓下，拾獲甲○○遭姓名年籍不詳之成人所
    竊得而離本人所持有之汽車駕駛執照2張，而予以侵占入己
    。
    嗣於93年11月5日晚間11時31分許，在台北市○○○路與承
    德路口，為警攔檢查獲，並扣得前揭戊○○所有之身分證1
    張、乙○○○所有之黑色手提包1個（內有身分證1張、健保
    卡1張、現金5百元、小皮包2個、鑰匙1串），員警經丁○○
    同意至其台北市○○街134號3樓之住處搜索，並扣得上開子
    ○○所有之健保卡1張、丙○○所有之機車駕駛執照1張、張
    永成所有之身分證1張、施宣呈所有之身分證1張、己○○所
    有之機車駕駛執照1張、甲○○所有之汽車駕駛執照1張（以
    上扣案物均已由員警發還被害人）；另於94年9月11日下午3
    時許，在台北縣淡水鎮○○街152巷43號，為警查獲，始悉
    上情。
四、案經台北市政府警察局中山局報告台灣台北地方法院檢察署
    檢察官偵查起訴，及台灣士林地方法院檢察署移送併辦，本
    院裁定依簡式審判程序審理。
    理  由
一、前揭事實，業據被告丁○○於警詢及偵審時坦承不諱，核與
    證人即被害人乙○○○、張永成、施宣呈、己○○於警詢時
    證述，及子○○、戊○○、丙○○、甲○○於警詢及偵查中
    證述之情節相符，復經證人劉維毅、淡海當鋪負責人庚○○
    於警詢時證述明確，並有贓物認領保管單（收據）8紙、遠
    傳電信行動電話服務申請書、使用者明細、遠傳電信費帳單
    、淡海當鋪典當資料、代保管條各1份、上開丑○所有金項
    鍊之銀樓寶單1紙及照片2幀、淡海當鋪監視錄影機翻拍照片
    3幀附卷可稽，足徵被告二人之自白確與事實相符。本件事
    證明確，被告等犯行堪予認定。
二、核被告丁○○所為，犯罪事實一係犯刑法第325條第1項之搶
    奪罪、第216條、第210條之行使偽造私文書罪、第339條第1
    項之詐欺取財罪、同條第2項之詐欺得利罪；犯罪事實二係
    犯同法第349條第1項之收受贓物罪；犯罪事實三係犯同法第
    337條之侵占遺失物罪及侵占離本人所持有之物罪。被告於
    申請書上偽造「戊○○」署押之行為，係偽造申請書之部分
    行為；其偽造申請書後進而行使，偽造之低度行為應為行使
    之高度行為所吸收，均不另論罪。被告於犯罪事實一（一）
    與姓名年籍不詳之成年女子間、犯罪事實一（二）搶奪部分
    及犯罪事實一（四）與壬○○間、犯罪事實一（二）詐欺得
    利部分與姓名年籍不詳之成年男子間，有犯意聯絡及行為分
    擔，均為共同正犯。被告多次搶奪、詐欺得利、收受贓物、
    侵占犯行，均時間緊接，犯罪構成要件相同，顯係基於概括
    犯意為之，應依連續犯規定論以一罪（侵占部分論以罪質較
    重之侵占離本人所持有之物罪），並均加重其刑。被告於犯
    罪事實一所犯搶奪罪、行使偽造私文書罪、詐欺取財罪、詐
    欺得利罪之間，有方法結果之牽連關係，依刑法第55條之規
    定，應從較重之搶奪罪處斷。被告所犯搶奪罪、收受贓物罪
    、侵占離本人所持有之物罪間，犯意各別，罪名不同，應分
    論併罰。台灣士林地方法院檢察署以94年度偵字第9325號併
    案審理被告犯罪事實一（四）部分，本院認與已起訴且判決
    有罪部分之犯罪事實有連續犯之裁判上一罪關係，應併予審
    判。被告前於88年間因毒品案件，施用第二及毒品部分經台
    灣士林地方法院以88年度訴字第505號判處有期徒刑六月確
    定，施用第一級毒品部分經該院以89年度訴更字第2號判處
    有期徒刑七月確定，由該院以90年度聲字第381號裁定定應
    執行有期徒刑一年確定，於91年2月18日縮刑期滿執行完畢
    ，有台灣高等法院被告前案紀錄表一份附卷可按，其於五年
    內再犯本案有期徒刑以上之罪，為累犯，應依法遞加重其刑
    。爰審酌被告不思循合法正當途徑獲得財富，竟搶奪他人財
    物，復收受贓物、侵占他人之物，對被害人之身心財產及社
    會治安均危害甚鉅，及其犯罪之動機、目的、手段，犯罪後
    坦承犯行，有悛悔之意等一切情狀，各量處如主文所示之刑
    ，及罰金易服勞役之折算標準。有期徒刑部分並定其應執行
    之刑。遠傳電信行動電話服務申請書上申請人簽名欄及同意
    聲明欄內偽造之「戊○○」署押共2枚，依刑法第219條規定
    ，不問屬於犯人與否，均依法沒收之。
據上論斷，應依刑事訴訟法第273條之1第1項、第299條第1項前
段，刑法第28條、第56條、第325條第1項、第216條、第210條、
第339條第1項、第2項、第349條第1項、第337條、第55條、第51
條第5款、第47條、第42條第2項前段、第219條，罰金罰鍰提高
標準條例第1條前段、第2條，判決如主文。
本案經檢察官黃于真到庭執行職務。
中　　華　　民　　國　　94　　年　　11　　月　　15　　日
　　　　　　　　　刑事第七庭    法　官　蕭清清
以上正本證明與原本無異。
如不服本判決，應於判決送達後10日內，向本院提出上訴狀。
　　　　　　　　　　　　　　　　書記官　劉麗英
中　　華　　民　　國　　94　　年　　11　　月　　18　　日
附錄本案論罪科刑法條全文：
刑法第325條
意圖為自己或第三人不法之所有，而搶奪他人之動產者，處六月
以上五年以下有期徒刑。
因而致人於死者，處無期徒刑或七年以上有期徒刑，致重傷者，
處三年以上十年以下有期徒刑。
第一項之未遂犯罰之。
刑法第210條
偽造、變造私文書，足以生損害於公眾或他人者，處五年以下有
期徒刑。
刑法第216條
行使第二百十條至第二百十五條之文書者，依偽造、變造文書或
登載不實事項或使登載不實事項之規定處斷。
刑法第339條
意圖為自己或第三人不法之所有，以詐術使人將本人或第三人之
物交付者，處五年以下有期徒刑、拘役或科或併科一千元以下罰
金。
以前項方法得財產上不法之利益或使第三人得之者，亦同。
前二項之未遂犯罰之。
刑法第349條
收受贓物者，處三年以下有期徒刑、拘役或五百元以下罰金。
搬運、寄藏、故買贓物或為牙保者，處五年以下有期徒刑、拘役
或科或併科一千元以下罰金。
因贓物變得之財物，以贓物論。
刑法第337條
意圖為自己或第3 人不法之所有，而侵占遺失物、漂流物或其他
離本人所持有之物者，處5 百元以下罰金。
